臺灣臺中地方法院刑事判決　　　　　　　　　　　　九十三年度易字第二一九五號
　　公　訴　人　臺灣臺中地方法院檢察署檢察官
　　被　　　告　丁○○
　　　　　　　　丙○○
右列被告等因頂替等案件，經檢察官提起公訴（九十二年度偵字第二二八０九號），
本院判決如左：
    主  文
丁○○意圖使犯人隱蔽而頂替，處有期徒刑陸月，如易科罰金，以參佰元折算壹日。
丙○○部分公訴不受理。
    事  實
一、丙○○係丁○○之雇主，於民國九十二年十月四日晚間，在臺中縣大里市友人住
    處飲酒後，於是日二十二時許已達到不能安全駕駛動力交通工具之程度（丙○○
    酒醉駕車涉犯公共危險部分未據起訴，應由檢察官另行偵辦）。竟仍駕駛車牌號
    碼ＮＳ─八七八五號自用小客車（下簡稱系爭車輛），搭載丁○○沿臺中縣大里
市○○路○段由南往北方向行駛，於同日二十二時五十分許，行經臺中縣大里市
    ○○路○段三二號前。明知「雙黃實線，設於路段中，用以分隔對向車道，並雙
    向禁止超車、跨越或迴轉」、「在設有禁止超車標誌者，不得超車」、「飲用酒
    類其吐氣所含酒精濃度超過每公升０．二五毫克，不得駕車」。而依當時天氣晴
    、雖係夜間然有適當照明，該處路段為直路、路面鋪設柏油且乾燥無缺陷，復無
    其他障礙物，視線及視距俱屬良好，且依當時情形並無不能注意之情事。竟疏未
    注意及此，行經該路段時，跨越雙黃線超車，不慎撞及駕駛車牌號碼ＭＸ七─八
    七六號重型機車搭載乙○○，沿大里市○○路○段由北往南方向遵道行駛之甲○○，致甲○○及乙○○人車倒地，甲○○受有左側股骨遠端、開放性、粉碎性骨
    折、左側髖臼線狀骨折、右側恥骨骨折、右側大腿十五公分深層撕裂傷、四肢及
    軀幹多處擦、挫、撕裂傷及牙齒斷裂等傷害；乙○○則受有頭部外傷併腦震盪、
    多處擦挫傷之傷害。丁○○見丙○○酒後駕車肇事欲脫免其罪責，竟意圖使丙○○隱避前揭公共危險暨過失傷害等犯行，而於臺中縣警察局霧峰分局交通小隊警
    員陳明忠處理前開車禍案件時，出面頂替並向警員陳明忠表示，車禍當時係由其
    本人駕駛系爭車輛並搭載丙○○，丁○○因而遭臺灣臺中地方法院檢察署檢察官
    以酒醉駕車涉犯公共危險罪嫌聲請簡易判決處刑，並經本院臺中簡易庭以九十二
    年度中簡字第一六九二號判處拘役五十五日，得易科罰金在案。嗣甲○○、乙○○兄弟於清醒後，在九十二年十月十二日製作警詢筆錄時業已提及係由丙○○駕
    駛系爭車輛，於同年十月間卻接獲本院臺中簡易庭刑事簡易判決認定係丁○○駕
    車肇事，始再度提出告訴，而循線查悉上情（丁○○前揭公共危險案件則經該署
    檢察官提起上訴，由本院九十二年度中交簡字第五二七號審理中）。
二、案經甲○○、乙○○訴請臺灣臺中地方法院檢察署檢察官偵查起訴。
    理  由
壹、有罪部分：
一、訊據被告丁○○固直承於右開時地，其與被告丙○○二人均有飲酒，飲酒後其等
    所駕駛之系爭車輛有如事實欄所載之違規情事，致與告訴人甲○○所騎乘之車牌
    號碼ＭＸ七─八七六號重型機車發生車禍肇事，導致告訴人二人分別受有如事實
    欄所載傷勢，事後被告丁○○向警方坦承係其駕駛肇事，本院臺中簡易庭遂判處
    其拘役五十五日，得易科罰金在案，經告訴人二人請求檢察官提起上訴，現正由
    本院九十二年度中交簡上字第五二七號審理中等情不諱。惟被告丁○○矢口否認
    有何頂替犯行，辯稱：案發當時確實由伊駕駛系爭車輛，因為當時伊與被告丙○○均有飲酒，而被告丙○○喝得較醉，故由伊開車回家，並非被告丙○○開車云
    云。然查：
  (一)右開由被告二人所共乘之系爭車輛於右開時地，有如事實欄所載之交通違規事實
    ，除據其等自白不諱外，另與告訴人二人及當場目擊人楊狄獻、許嘉哲於警、偵
    訊時所述情節相符，復有道路交通事故調查報告表、現場圖、現場照片十二幀及
    診斷證明書二份在卷可資佐證。足見被告二人所共乘之系爭車輛確實於右開時地
    ，有違反交通安全規則，致與告訴人二人所共乘之機車發生車禍肇事，確與事實
    相符。
  (二)雖被告丁○○否認有頂替犯行，辯以上情。而被告丙○○亦供稱：伊並非本案車
    禍之駕駛人，案發當時伊在副駕駛座上睡覺，肇事後，被告丁○○怕被告訴人打
    才叫伊先從副駕駛座下車，之後他也從副駕駛座跟著下車，因為伊鞋子放在駕駛
    座處，才於下車後又回到駕駛座去拿鞋，告訴人可能因此看到伊到駕駛座去穿鞋
    ，才誤認為係伊開車，實際上並非伊開車云云。惟此部分事實，業據：
  1.告訴人乙○○於九十二年十月十二日警詢時指稱：「是丙○○所駕駛」、「因為
    我倒地之後坐起來，正好面向ＮＳ─八七八五之後車廂，我明確看到丙○○從駕
    駛座位置下來，另一人丁○○從車子右方下車（駕駛座右方）」、「（事故發生
    時有無目擊證人？）有，我朋友楊狄獻、許嘉哲等二人騎乘機車在我後方（應係
    楊狄獻騎在其前方，詳下3.、4.載），有目擊」、「我要對丙○○提出傷害告訴
    」等語（參偵卷第六二頁、第六三頁筆錄）；於九十三年五月五日警詢時指稱：
    「．．．我們被撞後，我倒於地上勉強坐起來後，就看見丙○○自駕駛座位下車
    ，站在該ＮＳ─八七八五號車旁邊，而丁○○自該車右前座下車，拿礦泉水給丙○○喝（他們二人的面貌我記得很清楚，丙○○年紀較大，丁○○年紀較輕），
    不久後警方就到現場處理了，我看的情形就是這般，所以我認為丙○○、丁○○
    二人於交通警察所製作之調查筆錄不實在，涉嫌湮滅證據及偽造文書」、「因為
    我胞兄甲○○當時受傷嚴重，躺在地上爬不起來，沒有看到（何人駕駛系爭車輛
    ）」、「當時尚有我朋友許嘉哲及楊狄獻二人有目睹，車禍發生後他們二人在現
    場有告訴我說是丙○○開車的」等語（參偵卷第三一頁、第三二頁筆錄）；於本
    院九十三年十一月一日準備程序時及九十四年五月十一日審理時，復指稱：案發
    當時確實係被告丙○○駕駛系爭車輛肇事，並非被告丁○○，因為伊被撞後倒地
    ，再爬起來時剛好看到被告丙○○從駕駛座下來，被告丁○○則從副駕駛座下來
    ，不可能誤認，且被告二人下車後，被告丁○○還到車子後車廂拿礦泉水給被告
    丙○○喝，伊自車禍發生後就有注意被告丙○○的動向，並未看到被告丙○○有
    穿鞋子的動作，確實是被告丙○○開車沒錯，雖然與被告丁○○和解，那是因為
    找被告丙○○都不出面處理，找被告丁○○很多次，後來被告丁○○才出面與伊
    等和解，最後是以二十萬元和解，先支付十萬元現金，另十萬元由李朝苑開支票
    給付業已兌現等語（參本院卷第三七頁、第八七頁至第九０頁筆錄）。
  2.告訴人甲○○於九十三年五月五日警詢時，指稱：「．．．我們被撞後，我倒於
    地上無法站起來，沒有看到是何人駕駛該ＮＳ─八七八五號車，但是我弟弟乙○○受傷較輕，有看見丙○○自駕駛座位下車，站在該ＮＳ─八七八五號車旁邊，
    也看到丁○○自該車右前座下車拿礦泉水給丙○○喝，．．．」、「當時尚有我
    朋友許嘉哲及楊狄獻二人有目睹，車禍發生後，他們二人在現場有告訴我說是年
    紀較大之丙○○開車的」等語（參偵卷第三四頁筆錄）。
  3.目擊證人楊狄獻於九十二年十月十二日警詢時，經警方於詢問前告知「意圖他人
    受刑事或懲戒處分向該管公務員誣告者，處七年以下有期徒刑」，及「證人無正
    當理由拒絕具結或證言，得科以新臺幣三萬元以下罰鍰」等內容後，證稱：「．
    ．．我騎在最前方，乙○○及許嘉哲在後面，當我往前行駛益民路約一百公尺遠
    左右時，我有看到一部自小客車車號ＮＳ─八七八五號車突然跨越雙黃線超車（
    自我左前方，並差一點撞倒我），隨後即聽到一聲巨聲，我立即停車，跑到甲○○及乙○○受傷倒地的地方，詢問傷勢後，又往前距離約十五公尺左右看肇事車
    輛，看到丙○○從駕駛座下車，另外一個人丁○○從駕駛座右方車門下車後，我
    又跑回去看甲○○、乙○○等二人」、「（當時）天氣很好，視線良好，有路燈
    ，（我的）眼睛無近視」、「（我與丙○○、丁○○等二人）不認識，也沒有仇
    恨」、「（我與甲○○、乙○○是）朋友關係，認識約五至六年」等語（參偵卷
    第六七頁、第六八頁筆錄）；於九十三年五月六日警詢時，亦證稱：「．．．當
    時我騎在甲○○、乙○○二兄弟前面，而許嘉哲則在最後面，當時該車開得很快
    ，我就立即閃避，但是甲○○、乙○○二兄弟來不及閃避，被該車撞倒，我聽到
    碰一聲後，該車才開始煞車，我立即將機車停在路邊走到事故地點（約二、三十
    公尺），發現甲○○、乙○○二兄弟受傷躺在地上，而該ＮＳ─八七八五號車失
    控撞到對向（原本應行駛車道）停放在路邊乙臺自小客車，我就看見丙○○（年
    紀較大那位）自駕駛座位先下車，後來丁○○接著自該車右前座下車，兩人走到
    甲○○、乙○○二兄弟旁邊觀看，後來我跟著他們二人後面，走到他們車子旁邊
    ，丙○○與丁○○開車門進入車內，丙○○坐在駕駛座上，丁○○坐在右前座位
    ，拿乙瓶礦泉水給丙○○喝，他們二人面貌我記得很清楚，我因怕他們二人逃逸
    ，就站在他們車子旁邊，發現丙○○、丁○○沒有要逃脫之意圖後，就走回甲○○、乙○○二兄弟旁邊察看傷勢，後來有人打電話報警，不久警方就到現場處理
    了，而救護車沒多久也到現場救護，我看的情形就是這樣。」、「我確定就是丙○○開車肇事的，該車撞到路旁的轎車後，我第一時間目睹丙○○自駕駛座位先
    下車，所以丙○○就是肇事者，而且丙○○滿身都是酒味，滿臉通紅。」、「（
    你是否知道做不實之偽證會遭受刑法之處罰【處七年以下有期徒刑】？）我知道
    」等語（參偵卷第三六頁背面、第三七頁筆錄）；於九十三年五月二十五日檢察
    官偵訊時，亦為大致相同之證述內容，另補證述：伊看到當庭之丙○○從駕駛座
    下車，丁○○從副駕駛座下車，後來他們有過來看乙○○，之後又回到車上，丁○○並拿水給丙○○喝，當時他們有濃重酒味，而且都有穿鞋子等語（參偵卷第
    九四頁、第一一三頁筆錄）。
  4.另名目擊證人許嘉哲於九十二年十月十二日警詢時，同樣經警方於詢問前告知「
    意圖他人受刑事或懲戒處分向該管公務員誣告者，處七年以下有期徒刑」，及「
    證人無正當理由拒絕具結或證言，得科以新臺幣三萬元以下罰鍰」等內容後，亦
    證稱：「．．．甲○○、楊狄獻騎在我前面，我騎在最後面，當我們轉至益民路
    一段行駛不久後，突然有一部自用小客車跨越雙黃線超車，隨即撞上甲○○所騎
    乘之機車後，我立即打一一０報案，當我一邊報案，一邊走向肇事之自用小客車
    ＮＳ─八七八五號旁時，發現駕駛人丙○○從駕駛座下車，另一人丁○○從駕駛
    座右邊下車，並拿礦泉水給丙○○喝」、「那時我站在該肇事車輛左後輪處，距
    離約二至三公尺。晴天、視線良好」等語（參偵卷第六五頁筆錄）；於九十三年
    八月二十三日檢察官偵訊時，具結後證述：「當時我騎機車跟在乙○○及楊狄獻
    後面，經過益民路時，便看到有一輛車從對向開過來我們車道，撞到乙○○兄弟
    ，他們二人飛出去，往後彈掉落在我方車道中間，我便跑過去對面攔肇事駕駛，
    我一邊走過去時，有看到駕駛者已經下車站在車門旁邊，我向他說他怎麼開的，
    他說沒看到」、「（駕駛者特徵？）老老的」、「（他有無跟你說車不是他開的
    ？）沒有」、「（有無看到另一名年輕人下車？）沒有」、「（當時有無圍觀民
    眾？）有。大約六、七人」、「（圍觀者有無指責駕駛者？）沒有，他們只是在
    旁邊觀看」等語（參偵卷第一一九頁筆錄）。
  5.觀告訴人乙○○因為案發時係坐於告訴人甲○○所騎乘機車後方，受傷較輕，故
    與目擊證人楊狄獻及許嘉哲於第一時間，即看見被告丙○○自系爭車輛駕駛座下
    車，被告丁○○則自副駕駛座下車，告訴人乙○○並於案發後一個星期之九十二
    年十月十二日向警方告知上情，因被告丁○○於案發後隨即被帶往警局製作筆錄
    ，被告丁○○於九十二年十月五日凌晨三時許之警詢筆錄坦承肇事，警方於同日
    則報請臺灣臺中地方法院檢察署偵辦，進而由該署檢察官聲請簡易判決處刑，嗣
    經本院臺中簡易庭於九十二年十年月二十一日認定其酒醉駕車犯有公共危險而判
    處拘役五十五日，得易科罰金，告訴人二人接獲上開判決後認與事實不符，隨即
    於同年十一月十日具狀提起對被告丙○○之過失傷害、湮滅刑事證據罪、偽造文
    書罪等追加告訴，及對被告丁○○提出涉嫌隱蔽罪、頂替罪等追加告訴（書狀載
    明具狀時間為九十二年十一月七日），以上有本院九十二年度中交簡字第一六九
    二號刑事簡易判決書乙份、刑事告訴暨聲請檢察官追加起訴狀乙份及被告丁○○
    於九十二年十月五日警詢筆錄二份在卷可參（參偵卷第八頁、第三九頁至第四四
    頁筆錄；發查卷第一頁至第五頁）。而案發後告訴人二人分別受有如事實欄所述
    嚴重傷勢，導致告訴人乙○○於九十二年十月十二日方至警局製作第一次筆錄，
    而另名告訴人甲○○則直到同日方由警員前往仁愛醫院六０九室製作第一次警詢
    筆錄，有該二份警詢筆錄及警員陳明忠所製作之職務報告書一份可據（參偵卷第
    三八頁、第五六頁至第六三頁筆錄）。足見告訴人乙○○係於警詢得以製作筆錄
    之第一時間，已向職司承辦偵查案件之警員道出實際肇事者為年紀較大之被告丙○○，並非年紀較輕之被告丁○○，並舉出現場目擊證人許嘉哲及楊狄獻為證。
    而告訴人二人或證人二人均與被告等前互不相識，彼此均無何仇隙，自均無庸設
    詞誣陷被告二人之理。況且，告訴人二人自始至終均指稱確實由被告丙○○駕車
    ，並非被告丁○○駕車，僅因被告丙○○均不願意出面與其等商談和解之事，而
    由被告丁○○出面與其等談，故伊等也只好與被告丁○○商談，目前業已達成和
    解，錢及支票都是被告丁○○拿出來的等情，並有和解書一份在卷可按（參本院
    卷第六四頁）。告訴人二人於與被告丁○○和解，拿到全數之和解金額後，仍然
    認為本案肇事者確實為被告丙○○，果如告訴人二人前開指述為子虛烏有，依常
    情於和解後，當會為有利於被告二人之說詞，卻此不為；而被告丁○○用以與告
    訴人二人達成和解所提出之面額十萬元支票，其發票人即為被告丙○○之堂兄弟
    李朝苑，為被告二人所均不否認，復有該和解書乙份在卷可參，如被告丙○○非
    本案車禍之肇事者，身為堂兄弟之李朝苑何需挺身而出，貸予十萬元為數不少之
    現款予被告丁○○，持與告訴人等人達成和解？適亦足徵告訴人二人前開指述被
    告丙○○方為本案肇事者一情，並非憑空杜撰，堪予採信。
  6.況且，被告丁○○於九十三年五月二十五日偵訊時辯稱：「．．．我們三人在喝
    啤酒，三人每人各喝約五、六瓶，從下午八時喝到下午十時，下午九時多丙○○
    便先回車上去睡覺，車子是丙○○的，我喝完後，便叫丙○○去副駕駛座睡覺，
    他自己跨過去睡的」等語（參偵卷第九一頁筆錄）；於本院九十四年五月十一日
    審理時，則供稱：被告丙○○喝完酒後才來找伊，帶伊去大里市找一位老闆拿工
    錢，被告丙○○就在車上睡覺，伊就在向老闆拿工錢時與老闆喝啤酒，當時被告
    丙○○在車上睡覺，伊並沒有與被告丙○○一同喝酒，伊拿到錢後回到車上，就
    叫被告丙○○跨過去副駕駛座睡覺等語（參本院卷第九六頁筆錄）。被告丙○○
    於九十三年五月二十五日偵訊中辯稱：「．．．工作到下午六時，與同事三、四
    人在公司喝公司浸泡之藥酒，．．．喝到下午八時，丁○○叫我載他去大里新光
    路楊進生綽號【大肚子】請領工資，我停在益民路路邊釣蝦場躺在駕駛座上睡覺
    ，丁○○進去拿工資，丁○○看到我疲勞就將我翻到旁邊睡覺，後來發生車禍我
    才起來」等語（參偵卷第九三頁筆錄）；於本院九十四年五月十一日審理時，則
    供稱：伊在大里國光路朋友的工廠喝高梁酒，喝完被告丁○○要伊載他去大里市
    拿工錢，伊就在車上睡覺，案發當日沒有與被告丁○○一同喝酒，伊在車上睡覺
    時，是被告丁○○以手把伊翻到副駕駛座的等語（參本院卷第九六頁、第九七頁
    筆錄）。其等對於飲酒之起迄時間、飲酒之種類、二人有無共飲酒類，及被告丙○○究竟如何自駕駛座移至副駕駛座繼續睡覺等事實，彼此供述互有不一之處，
    顯有疑義。而被告丙○○於案發後，確實曾出現在駕駛座一方，而非副駕駛座一
    方，業經告訴人乙○○、證人楊狄獻、許嘉哲指證述如前，如非被告丙○○於案
    發時坐於駕駛座，何以會出現在駕駛座車門一方，而為告訴人乙○○及證人楊狄
    獻、許嘉哲所得親自見聞。雖被告二人均辯稱：被告丙○○於下車後發現沒穿鞋
    子，其鞋放在駕駛座下方，故於下車後才又回到駕駛座車門處找其鞋子云云，然
    此部分亦與證人楊狄獻證稱當時伊看到被告二人下車時均有穿鞋，及告訴人乙○○指稱並未看到被告丙○○有穿鞋子的動作等情不符（參偵卷第九四頁筆錄；本
    院卷第八九頁筆錄）。且案發後，被告丙○○所有系爭車輛之車頭業已嚴重毀損
    ，告訴人所騎乘機車亦嚴重毀損地遺留於現場，現場並有血跡斑斑，玻璃碎片則
    散置於告訴人乙○○遵道騎乘之該路段各處，並非被告丙○○所有系爭車輛行駛
    路段之路面，被告二人見肇事後，應當會緊張、恐懼、害怕，擔心遭其等撞擊之
    對方有無身體及生命上危險，方符常情，則被告丙○○是否得以察看到其本身無
    穿鞋，而再度返回其先前所坐之駕駛座下方取出鞋子再度穿上，顯有可疑。況且
    ，被告二人亦均不否認案發後，被告丁○○有拿礦泉水給被告丙○○飲用之情，
    如被告丁○○真是駕車肇事之駕駛人，其見肇事後，亦應當擔心傷者之傷勢，甚
    或恐懼發生車禍應當如何處理，豈有可能見同車友人被告丙○○口渴，而有心思
    去拿礦泉水以供其解渴？委實難以想像。是被告二人就案發後為何被告丙○○會
    出現在駕駛座車門一方及被告丁○○為何要拿礦泉水給被告丙○○飲用等情節，
    辯以上情，實與目擊證人所見聞暨事理與經驗法則互相違背，為本院所不採。
  7.此外，復有被告丙○○於案發後之酒精測試值達每公升一點零毫克之紀錄及系爭
    車輛之車籍作業系統查詢認可資料（所有人為被告丙○○）各乙份可據，被告丙○○確實於案發當時酒醉駕駛系爭車輛而肇事一情，堪予認定。復按「雙黃實線
    ，設於路段中，用以分隔對向車道，並雙向禁止超車、跨越或迴轉。」、「在設
    有禁止超車標誌者，不得超車。」、「飲用酒類其吐氣所含酒精濃度超過每公升
    ０．二五毫克，不得駕車。」，為道路交通標誌標線號誌設置規則第一百四十九
    條第一款第八目及道路交通安全規則第一百零一條第二款、第一百十四條第二款
    所分別明定。本案案發後，被告丙○○所駕駛之系爭車輛，煞車痕跡始於告訴人
    甲○○行車方向之車道，現場遺留之血跡、散落物及告訴人甲○○所騎乘機車之
    刮地痕跡，均始於告訴人甲○○行車方向之車道，告訴人甲○○所騎乘之該機車
    末則倒臥於其行車方向之路肩旁，此觀前揭交通事故所繪製之現場圖可明。可見
    案發時，被告丙○○駕駛系爭車輛之行車方向業已跨越至告訴人甲○○行車方向
    之車道至明。而案發當時天氣晴、雖係夜間然有適當照明，該處路段為直路、路
    面鋪設柏油且乾燥無缺陷，復無其他障礙物，視線及視距俱屬良好，且依當時情
    形並無不能注意之情事，亦有前開事故調查報告表所載各項內容可明。乃被告丙○○駕車竟然疏於注意，未遵守上開交通安全規則，導致告訴人甲○○人車倒地
    ，如其並未有上開違規情事，能遵守依道行駛、堅守酒醉不開車等交通安全規則
    ，則告訴人甲○○所騎乘之機車不致於被撞後倒地，告訴人二人亦不會受有如事
    實欄所示之嚴重傷勢，足見被告丙○○之前開過失行為與告訴人二人之受傷間具
    有相當因果關係至明，被告丙○○確有酒醉駕車之公共危險及過失傷害等犯行至
    明。被告丁○○明知被告丙○○方為實際肇事者，竟為使之隱蔽，而出面頂替上
    該犯行，其有使被告丙○○隱蔽之頂替犯行，事證甚為明確，其犯行至堪認定。
二、核被告丁○○所為，係犯刑法第一百六十四條第二項、第一項之頂替罪。爰審酌
    被告丁○○前已有二次酒醉駕車犯公共危險，並經法院先後判處罰金一萬元及拘
    役五十五日得易科罰金確定之紀錄，有臺灣高等法院被告全國前案紀錄表一份在
    卷可按，其明知酒醉駕車有害於路上參與交通行為之人車安全，造成交通安全之
    極大隱憂，案發當日竟對於其雇主即被告丙○○之酒醉駕車行為不予制止，反於
    被告丙○○車禍肇事後，出面頂替其犯行，嚴重誤導檢警單位偵辦案件之正確性
    暨使司法單位有誤判、縱放實際行為人之虞，犯後復飾詞否認犯行，於本院行準
    備程序時原本同意進行測謊鑑定，實際施測當日卻又出爾反爾表示不同意接受測
    謊，浪費司法資源，莫此為甚，雖與告訴人二人達成民事上賠償，惟截至本院言
    詞辯論終結前，仍絲毫無悔改之意，態度不佳等一切情狀，量處如主文所示之刑
    ，並諭知易科罰金之折算標準。
貳、不受理部分：
一、公訴意旨略以：被告丙○○於案發時地駕駛系爭車輛撞及告訴人甲○○所騎乘之
    機車，導致告訴人二人受傷等情，涉犯刑法第二百八十四條第一項前段過失傷害
    罪嫌。
二、按告訴乃論之罪，其告訴經撤回者，應諭知不受理之判決，此為刑事訴訟法第三
    百零三條第三款所明定。本件被告丙○○經檢察官以刑法第二百八十四條第一項
    前段之過失傷害罪提起公訴，依照同法第二百八十七條前段規定係屬告訴乃論之
    罪，茲經告訴人二人於第一審辯論終結前當庭並具狀撤回告訴，爰依法諭知不受
    理之判決。
參、末查，依本案起訴書犯罪事實欄之記載，僅提及被告丙○○於案發當日飲酒後之
    駕車行為，有違反道路交通安全規則第一百十四條第二款之規定認有過失，且與
    本案車禍肇事及告訴人二人之受傷具有相當因果關係，並未提及被告丙○○涉犯
    酒醉駕車之犯罪事實，此亦經蒞庭公訴人當庭陳述並未起訴至被告丙○○涉犯酒
    醉駕車部分犯行（參本院卷第一０二頁筆錄），而告訴人二人業已對被告丙○○
    涉犯過失傷害犯行撤回告訴，並經本院為不受理判決如前，是被告丙○○就本案
    酒醉駕車涉犯公共危險部分，應由檢察官另行偵辦為宜。
據上論斷，應依刑事訴訟法第二百九十九條第一項前段、第三百零三條第三款，刑法
第一百六十四條第二項、第一項、第四十一條第一項前段，罰金罰鍰提高標準條例第
一條前段、第二條，判決如主文。
中      華      民      國      九十四      年      五    月    二十五  日
                                    臺灣臺中地方法院刑事第四庭
                                        審判長法  官  張靜琪
                                              法  官  吳進發
                                              法  官  賴妙雲
右正本證明與原本無異。
如不服本判決，應於送達後十日內向本院提出上訴狀 （須附繕本） ，上訴於台灣高等
法院台中分院。
                                              書記官
中      華      民      國      九十四      年      五    月    二十五  日
論罪科刑法條：
刑法第一百六十四條第二項
第  164 條  (藏匿人犯或使之隱避、頂替罪)
            藏匿犯人或依法逮捕拘禁之脫逃人或使之隱避者，處二年以下有期徒刑、
            拘役或五百元以下罰金。
            意圖犯前項之罪而頂替者，亦同。
